臺灣南投地方法院民事判決
110年度訴字第227號
原      告  吳宏城  

            吳仲殷  
            吳明澤  
            張坤秋  
            林月鳳  
            林秀玲  
共      同
訴訟代理人  何立斌律師
被      告  國光汽車客運股份有限公司

法定代理人  陳麒盛  
訴訟代理人  鄭凱威律師
上列當事人間拆除地上物返還土地事件，本院於民國111年1月18
日言詞辯論終結，判決如下：
    主  文
原告之訴及假執行之聲請均駁回。
訴訟費用由原告負擔。 　　
    事實及理由
一、原告主張略以：
　㈠原告林秀玲、林月鳳、張坤秋、吳宏城（下稱原告林秀玲等4
    人）於民國97年3月20日向訴外人臺灣汽車客運股份有限公
    司（下稱臺汽公司）買受取得坐落南投縣○○鎮○○段000地號
    土地（下稱706地號土地），其等應有部分各4分之1，嗣原
    告張坤秋於97年5月2日移轉登記應有部分各16分之1與原告
    吳明澤、吳仲殷，706地號土地為原告所共有。被告於95年4
    月28日向臺汽公司買受門牌號碼埔里鎮中正路338號之未辦
    保存登記建物（下稱系爭房屋）與同段702、703、707地號
    土地（下稱702、703、707地號土地），702、703、707地號
    土地於95年10月4日辦畢所有權移轉登記。
　㈡被告所有埔里站即系爭房屋部分即如附圖即南投縣埔里地政
    事務所（下稱埔里地政）複丈日期110年9月24日土地複丈成
    果圖（下稱附圖）所示：編號A2，面積5.71平方公尺之車站
    建物（下稱A2車站建物）及被告所有如附圖所示：編號B2，
    面積67.05 平方公尺之柏油路（下稱B2柏油）；編號C2，面
    積4.15平方公尺之水泥塊（下稱C2水泥塊；A2車站建物、B2
    柏油、C2水泥塊下合稱系爭地上物）無權占有原告共有706
    地號土地，原告自得請求被告拆除系爭地上物並返還占有土
    地，及請求被告給付無權占有706地號土地期間所受相當於
    租金之不當得利。又706地號土地緊鄰被告埔里站，位於埔
    里鎮中心，交通便利，商業機能極佳，被告占有706地號土
    地作為其客運車輛出站通行之用，所受利益甚高，應以土地
    申報總價10%計算不當得利，故請求被告給付如聲明所示之
    不當得利。
　㈢系爭房屋亦占有同段705地號土地（下稱705地號土地），而7
    05地號土地自40年2月27日總登記以來係埔里鎮所有，故系
    爭房屋與坐落土地並無「土地及其土地上之房屋同屬一人所
    有」之情形。又系爭房屋如附圖所示編號A2部分係廁所，面
    積甚為狹小，並非供人居住之房屋，極為老舊，且系爭房屋
    為加強磚造，興建至今已逾固定資產耐用年數表所示耐用年
    限35年，不具重要經濟價值，另C2水泥塊顯非供人居住之房
    屋，故被告所有A2車站建物及C2水泥塊占有706地號土地，
    並無民法第425條之1第1項適。被告之車輛自B2柏油處進出
    ，B2柏油應為被告所鋪設，縱為臺汽公司所鋪設，被告向臺
    汽公司買受上開土地及系爭房屋並營運，B2柏油供被告之車
    輛通行使用，難謂臺汽公司仍有B2柏油之事實上處分權。再
    者，南投汽車客運股份有限公司（下稱南投客運）向被告承
    租B2柏油通行，亦可認被告以間接占有之方式管領使用B2柏
    油。
　㈣爰依民法第767條第1項前段、中段、第179條規定，提起本件
    訴訟。並聲明：被告應拆除系爭地上物並返還占有土地；被
    告應給付原告吳宏城66,415元、原告吳仲殷16,604元、原告
    吳明澤16,604元、原告張坤秋33,207元、原告林月鳳66,415
    元、原告林秀玲66,415元，及均自起訴狀繕本送達被告翌日
    起至清償日止，按週年利率5%計算之利息；及自110年5月21
    日起至被告拆除系爭地上物並返還占有土地之日止，按年給
    付原告吳宏城13,283元、原告吳仲殷3,321元、原告吳明澤3
    ,321元、原告張坤秋6,641元、原告林月鳳13,283元、原告
    林秀玲13,283元；願供擔保，請准宣告假執行。
二、被告抗辯略以：
　㈠被告於95年4月28日向臺汽公司買受系爭房屋時，A2車站建物
    及C2水泥塊均已存在，A2車站建物位系爭房屋整體構造內，
    作為被告埔里站一部分而為使用，C2水泥塊為系爭房屋設置
    化糞池之開口處，化糞池與系爭房屋連成一體，C2水泥塊為
    系爭房屋之附屬物而一併使用。706地號土地及系爭房屋原
    本均屬同一人即臺汽公司所有，臺汽公司先於95年4月28日
    將系爭房屋讓與被告，嗣於97年3月20日將706地號土地讓與
    原告，故依民法第425條之1第1項規定，被告所有系爭房屋
    （包含A2車站建物及C2水泥塊）於得使用期限內就706地號
    土地有租賃關係。嗣原告張坤秋再將其應有部分8分之1於97
    年5月2日移轉登記應有部分各16分之1與原告吳明澤、吳仲
    殷，仍有民法第425條之1規定之適用。
　㈡公路局約於48年間即已啟用南投埔里站，並通行706地號土地
    ，可見706地號土地開闢為道路至少逾60年以上，B2柏油自
    非被告鋪設，被告並非所有權人或事實上處分權人，原告不
    得請求被告拆除。B2柏油至多僅有南投客運於凹洞處修補，
    從未重鋪，被告駕駛員修補坑洞處係本院卷一第414頁機車
    放置處，並非706地號土地上之B2柏油。再者，被告與臺汽
    公司為不同法人，2者無繼受、合併或吸收關係，自無取得7
    06地號土地上之柏油之所有權或事實上處分權。何況，B2柏
    油供不特定公眾通行，原告請求拆除B2柏油所得利益甚少，
    卻嚴重影響具公益性質之旅客權益，當屬以損害他人作為主
    要目的，而為權利濫用。
　㈢固定資產耐用年數表僅適用於所得稅法領域，不得作為系爭
    房屋是否不堪使用之依據。被告所有埔里站即系爭房屋自向
    臺汽公司買受至今未曾擴建、增建，現仍作為車站使用，其
    外觀結構良好，無危及結構安全之大面積龜裂、毀損之情事
    ，要無原告所陳不堪使用之情事，自不得僅以使用年數逾固
    定資產耐用年數表認定已無經濟價值。
　㈣被告所有A2車站建物及C2水泥塊有權占有706地號土地，非無
    法律上之原因而受利益，且B2柏油非被告所有或具事實上處
    分權，原告不得請求被告給付相當租金之不當得利。縱原告
    得請求，原告購買706地號土地時即已知悉系爭地上物之存
    在，從未表示反對意見，且鋪設柏油與占有他人土地建物之
    情形難以相提並論，原告請求以申報地價10%或以5%計算租
    金，均屬過高。並聲明：如主文第1項所示；如受不利判決
    ，願供擔保，請准宣告免為假執行。　
三、兩造不爭執事項：
　㈠706地號土地為原告林秀玲、林月鳳、張坤秋、吳宏城、吳明
    澤、吳仲殷共有，應有部分各為4分之1、4分之1、8分之1、
    4分之1、16分之1、16分之1。702、703、707地號土地則為
    被告所有。705地號土地則自40年2月27日登記為南投縣埔里
    鎮所有。
　㈡702、703、706、707地號土地及系爭房屋原均為臺汽公司所
    有。臺汽公司於95年4月28日與被告就702、703、707地號土
    地及系爭房屋簽訂不動產買賣契約，將702、703、707地號
    土地及系爭房屋出賣與被告，702、703、707地號土地於95
    年10月4日以買賣為登記原因移轉所有權登記與被告。系爭
    房屋則自48年1月起納稅義務人為公路局臺中運輸處，73年1
    月變更為臺汽公司，並自95年10月變更為被告。
　㈢臺汽公司於97年3月20日以買賣為登記原因，於同日將706地
    號土地所有權移轉登記與原告林秀玲等4人（應有部分各4分
    之1），嗣原告張坤秋於97年5月2日將706地號土地應有部分
    各16分之1所有權移轉登記與原告吳明澤、吳仲殷。
　㈣臺汽公司係於69年8月15日經核准設立，於100年7月11日經准
    予解散登記，至110年7月27日清算完結。被告係於90年6月1
    5日經核准設立。
　㈤系爭地上物占有706地號土地。
四、兩造爭執事項：
　㈠A2車站建物、C2水泥塊占有706地號土地有無民法第425條之1
    第1項規定之適用？
　㈡B2柏油是否由被告所鋪設？被告有無事實上處分權？
　㈢原告請求被告除去系爭地上物並請求返還占有土地，是否有
    據？請求除去B2柏油路是否為權利濫用？
　㈣原告主張被告所有系爭地上物無權占有706地號土地構成不當
    得利，是否有據？數額為若干？
五、本院之判斷：
  ㈠兩造不爭執事項㈠至㈤之事實，為兩造所不爭執（見本院卷一
    第421頁、第422頁），有706地號土地登記第一類謄本、702
    、703、705、707地號土地登記第二類謄本、被告與臺汽公
    司間之不動產買賣契約、被告與臺汽公司之經濟部商工登記
    公示資料查詢、702、707、706地號土地異動索引查詢資料
    、埔里地政110年8月9日埔地一字第1100008469號函暨97年
    埔資字第026370號買賣土地登記申請案資料、南投縣政府稅
    務局埔里分局110年8月9日投稅埔字第1101052814號函暨系
    爭房屋之納稅義務人資料及110年9月13日投稅埔字第110105
    3372號函附系爭房屋房屋稅籍證明書及附圖在卷可佐（見本
    院卷一第49頁至第51頁、第99頁至第100頁、地103頁至第10
    5頁、第164頁、第69頁至第70頁、第149頁至第156頁、第18
    5頁至第282頁、第168頁、第351頁至第353頁、第383頁、卷
    二第83頁），首堪認定為真實。
　㈡按所有人對於無權占有或侵奪其所有物者，得請求返還之；
    對於妨害其所有權者，得請求除去之，民法第767條第1項前
    段及中段固有明文。物之拆除為事實上之處分行為，僅所有
    人或有事實上處分權之人，方有拆除之權限（最高法院102
    年度台上字第2053號判決意旨參照）。土地及其土地上之房
    屋同屬一人所有，而僅將土地或僅將房屋所有權讓與他人，
    或將土地及房屋同時或先後讓與相異之人時，土地受讓人或
    房屋受讓人與讓與人間或房屋受讓人與土地受讓人間，推定
    在房屋得使用期限內，有租賃關係，其期限不受第449條第1
    項規定之限制，民法第425條之1第1項定有明文。即以「土
    地與房屋同屬一人所有」為適用前提，乃是社會經濟公益上
    之理由，蓋建築物性質上不能與土地使用權分離而存在，使
    用建築物即必須使用該建築物之基地，一旦建築物與土地不
    同屬於一人所有，而當事人又未約定，使建築物取得對土地
    之利用權，勢將造成建築物無從利用土地之結果，難逃拆屋
    還地之厄運，危害社會經濟，浪費社會成本，故有設該條文
    推定租賃關係之必要，以維護社會經濟，且因土地所有人購
    買土地時建築物已存在於土地上，基於當事人之合理的意思
    與預見為基礎，推定當事人間已有默許繼續使用土地之意思
    。而前開規定雖以「所有權讓與」為明文，然未辦理保存登
    記建物因無法辦理所有權移轉登記，而僅得以事實上處分權
    讓與，受讓人所取得事實上處分權，較之所有權人之權能，
    實屬無異，依上開法條之立法意旨，所謂所有權讓與，解釋
    上應包括就無法辦理所有權登記之土地或建物受讓事實上處
    分權之情形，始符法意（最高法院99年台上字第1723號判決
    意旨參照）。又民法第425條之1第1項規定既明定在房屋得
    使用期限內，推定有租賃關係，自應審酌該房屋是否具有相
    當之經濟價值（最高法院104年度台上字第1576號判決意旨
    參照）。當事人主張有利於己之事實者，就其事實有舉證之
    責任，民事訴訟法第277條本文定有明文。
　㈢經查：
　⒈依附圖及現場照片所示，系爭房屋坐落於702、705、706、70
    7地號土地，702、703、706、707地號土地及系爭房屋原均
    為臺汽公司所有，臺汽公司於95年4月28日將702、703、707
    地號土地及系爭房屋出賣被告，702、703、707地號土地於9
    5年10月4日辦畢所有權移轉登記，系爭房屋則於95年10月納
    稅義務人自臺汽公司變更為被告，臺汽公司嗣於97年3月20
    日將706地號土地所有權移轉登記與原告林秀玲等4人，應有
    部分各4分之1，已如前述，足見706地號土地與系爭房屋原
    同屬臺汽公司所有，臺汽公司先後將系爭房屋讓與被告、70
    6地號土地讓與原告，揆諸前揭規定及說明，706地號土地受
    讓人即原告與系爭房屋受讓人即被告間，推定在系爭房屋得
    使用期限內，有租賃關係存在。原告雖主張系爭房屋除坐落
    於706地號土地外，亦坐落705地號土地，而705地號土地自
    始非臺汽公司所有，故無民法第425條之1之適用等等。然70
    5地號土地有無民法第425條之1之適用不影響706地號土地有
    無民法第425條之1之適用，是原告此部分主張尚不可採。
　⒉原告張坤秋嗣於97年5月2日移轉應有部分各16分之1與原告吳
    明澤、吳仲殷，而按民法第425條之1僅規定土地及其土地上
    之房屋同屬一人所有，而僅將土地或僅將房屋所有權讓與他
    人，或將土地及房屋同時或先後讓與相異之人時，土地受讓
    人或房屋受讓人與讓與人間或房屋受讓人與土地受讓人間，
    推定在房屋得使用期限內，有租賃關係。惟就土地或房屋之
    再轉受讓人間租賃關係是否繼續存在則未明文，審酌最高法
    院73年度第5次民事庭會議決議認再轉讓而承受土地所有權
    之人，應有民法第425條之適用，除有反對之特約外，應推
    斷土地所有人默許房屋所有權人繼續承租，故不問其後為轉
    讓土地或轉讓房屋，其土地所有權之承受人對房屋所有人或
    房屋所有權之承受人對土地所有人，均繼續其原來之法律關
    係。從而，本件經衡量土地、房屋之經濟效益、社會公平、
    當事人間利益後，認本件應得類推適用民法第425條之1，就
    先前依民法第425條之1推定已存在之租賃契約，對嗣後受讓
    之土地所有人仍應繼續存在，始符公平，然尚應探究房屋是
    否符合425條之1所規定之「得使用期限內」之要件，自屬當
    然。故706地號土地經原告林秀玲等4人取得後，原告張坤秋
    再於97年5月2日移轉登記應有部分各16分之1與原告吳明澤
    、吳仲殷，依上開說明，706地號土地與系爭房屋之租賃契
    約於該當「房屋得使用期限內」之要件時，應繼續存在於兩
    造間。
　⒊被告埔里站即系爭房屋坐落中正路、東華路路口，被告埔里
    站為一整體建物，自東華路大門進入被告埔里站，右轉即面
    向廁所，被告埔里站東北角約為廁所，廁所設於被告埔里站
    整體建物內等情，經本院囑埔里地政事務所派員會同本院及
    兩造於110年9月24日履勘現場查明屬實，有本院勘驗測量筆
    錄、現場照片在卷可參（見本院卷一第357頁至第365頁），
    可知A車站建物屬設於被告埔里站內之廁所部分。又依現場
    照片及南投縣政府房屋稅籍證明書所示，被告埔里站為磚造
    、鐵皮造建物，牆壁均仍堅固耐用，外牆水泥均屬平整，其
    上崁有鐵架基底之鐵皮屋頂足遮蔽風雨，被告埔里站現仍作
    為被告供員工辦公、乘客上下車、休息之處所，堪認被告埔
    里站之外觀及結構均稱良好，具相當經濟價值，可認屬於房
    屋得使用期限內，是被告所有埔里站內之A車站建物與原告
    共有之706地號土地間有租賃關係存在。
　⒋至原告主張被告埔里站已逾固定資產耐用年數表所列之耐用
    年數，且證人鄒金選證稱被告曾維修埔里站內廁所，故A車
    站建物已逾得使用期限等等。惟固定資產耐用年數表僅為據
    以計算折舊性固定資產殘價課稅之依據，自不能僅以該固定
    資產耐用年數表遽以認定房屋之實際經濟價值，無從逕以其
    逾固定資產耐用年數表年限，即謂已不堪使用；再者，證人
    鄒金選於本院110年12月7日言詞辯論期日到庭證稱：被告埔
    里站未擴建、增建，均保持原貌，建物內之廁所有維修過等
    語（見本院卷一第423頁），而被告埔里站為一整體建物，
    未見特定處有新建之跡象，證人鄒金選僅證稱廁所曾維修，
    此節係指被告埔里站內之廁所內部之設備曾經維修，而不涉
    及被告埔里站整體建物之結構，是原告上開主張，均不足採
    。
　⒌按所有人於原有建築物之外另行增建者，如增建部分已具構
    造上之獨立性，但未具使用上之獨立性而常助原有建築物之
    效用者，則為附屬物。亦即，附屬或存置於建築物內，而效
    用上與建築物有密切不可分關係之設備，例如：電氣管線、
    消防設備、電梯機械、空氣調節室器具、化糞池、抽水機等
    等。其使用上既與原有建築物成為一體，其所有權應歸於消
    滅，被附屬之原有建築物所有權範圍因而擴張。準此，附屬
    物者，係依附於原建築物，其構造上雖具有獨立性，然其使
    用上未具獨立性而常助原有建築物之效用，而與原建築物構
    成一體。
　⒍被告陳稱C2水泥塊為被告埔里站站體所設之化糞池開口處等
    語，為原告所不爭執（見本院卷二第41頁），可認C2水泥塊
    為被告埔里站站體所設之化糞池開口處。證人鄒金選於同日
    證稱：C2水泥塊於其75年任職時即存在，係化糞池，後來因
    維修有縮減至3分之1即如C2水泥塊所示，C2水泥塊係其任職
    總務期間設置，之前該化糞池之形式亦係水泥塊設置於地上
    ，臺汽客運時期即已設置等語（見本院卷一第423頁至第424
    頁）。審酌證人鄒金選就本件無特殊利害關係，衡情其尚無
    虛偽陳述之必要，其所為上開證言應堪採信。又建物設置化
    糞池作為污水處理系統，通常係分段式處理糞水，中間以糞
    管相通，將建物之排泄物排至化糞池，化糞池於地面之開口
    處多以水泥或鐵蓋覆蓋，地下化糞池之設置方式雖係在土地
    之下、繼續密切附著於土地，且需固定於水泥或鋼筋混凝土
    之堅固基礎之上，而不易移動其所在，具有構造上之獨立性
    ，然化糞池之設置目的係為處理建物之排泄物，其使用上未
    具獨立性而需常助建物之效用，而與建物構成一體，揆諸上
    開說明，應認化糞池屬建物之附屬物，而隨同建物所有權而
    移轉。足認，C2水泥塊為地下化糞池設於地面之開口而以水
    泥覆蓋，該化糞池固定於地下，並助被告埔里站建物之效用
    ，而與被告埔里站建物構成一體，其所有權應歸於消滅，被
    附屬之被告埔里站建物所有權範圍因而擴張。被告所有埔里
    站即系爭房屋內之A車站建物於系爭房屋得使用期限內與原
    告共有706地號土地間有租賃關係存在，已如前述，則與被
    告所有埔里站建物構成一體之C2水泥塊亦於系爭房屋得使用
    期限內與原告所有之706地號土地間有租賃關係存在。
　⒎原告主張B2柏油為被告鋪設，被告具所有權或事實上處分權
    等等，惟為被告所否認，則依上開規定及說明，應由原告就
    被告就B2柏油有所有權或事實上處分權一節負舉證責任。南
    投縣埔里鎮公所無辦理鋪設B2柏油及查無養護紀錄，有南投
    縣埔里鎮公所110年8月13日埔鎮工字第1100021642號函附卷
    可佐（見本院卷一第283頁），可知南投縣埔里鎮公所無鋪
    設B2柏油或養護紀錄。原告雖聲請傳訊證人張瑞昆到庭作證
    ，證人張瑞昆於同日證稱：其係埔里鎮東門里長，住在東門
    里2、30年，其知道被告埔里客運站，以前是公路局及臺汽
    客運，其不了解本院卷一第365頁至第366頁之柏油路面係何
    人鋪設，但這個路係以前就有的路，已經存在超過2、30年
    以上，公路局、臺汽客運時代就有的道路等語（見本院卷一
    第426頁至第427頁），可知證人張瑞昆僅可證明B2柏油路存
    在逾2、30年，然並不知B2柏油為何人鋪設，則證人張瑞昆
    之證詞自難為有利於原告之認定。
　⒏南投客運函覆其於98年間承租被告埔里站部分站體，承租前7
    06地號土地上之柏油已存在，不知係何人鋪設，該地方平時
    未維護，若出現坑洞過大，方購買柏油修補，有南投客運11
    0年12月21日110投客運總字第365號函附卷可佐（見本院卷
    一第441頁）。證人鄒金選於同日證稱：本院卷一第410頁柏
    油路早於公路局、臺汽客運時代就有，其75年調來埔里客運
    站工作，當時是臺汽客運，照片所示柏油路於其75年來時即
    已存在，這1、2年因路面有坑洞，南投客運在彎道處修補柏
    油路，被告有請駕駛員修補本院卷一414頁同仁放機車處（
    當庭於本院卷一第410頁、第414頁照片上註記南投客運及被
    告修補處），被告從未重鋪柏油等語（見本院卷一第424頁
    至第425頁）。審酌證人鄒金選證稱柏油路存在至今逾2、30
    年一節核與證人張瑞昆證詞相符，亦與南投客運函覆內容一
    致，其亦無干冒偽證罪責虛偽陳述之必要，其證言堪以採信
    。證人鄒金選證稱被告修補之處並非位於B2柏油處，原告亦
    未提出其他證據證明被告就B2柏油有所有權或事實上處分權
    ，則原告主張被告就B2柏油有所有權或事實上處分權，自不
    足採。被告既非B2柏油之所有權或事實上處分權人，原告即
    不得本於物上請求權，請求被告拆除B2柏油並返還占有土地
    。
　⒐原告復以證人鄒金選證稱本院卷一第410頁上方廁所右側之彎
    道，被告出租與南投客運通行一節為據，主張被告將B2柏油
    坐落之706地號土地出租南投客運，故被告為B2柏油之所有
    人或事實上處分權人等等，為被告所否認，並抗辯其並未出
    租706地號土地與南投客運等語。證人鄒金選固於同日證稱
    本院卷一第410頁上方廁所右側之彎道，被告出租與南投客
    運通行一節（見本院卷一第425頁），惟依被告與南投客運
    間之租賃契約書及示意圖所示（見本院卷一第551頁至第566
    頁），南投客運承租之範圍為被告埔里站部分站體及坐落70
    2地號土地之月台停車格，不包含706地號土地，此節亦與上
    開南投客運函文相符，而證人鄒金選僅係被告之員工，其就
    被告與南投客運間之租賃契約內容未能掌握十分精確亦屬合
    理，故其此部分之證言或有誤認而難以採信，自難為有利於
    原告之認定，是原告此部分主張亦難憑採。
　⒑基上，被告所有A車站建物及C2水泥塊與原告共有之706地號
    土地間既有租賃關係存在，被告就A車站建物及C2水泥塊占
    有706地號土地即屬有權占有，原告請求被告拆除A車站建物
    及C2水泥塊並返還占有土地，即屬無據；另原告未能舉證證
    明被告為B2柏油之所有權或事實上處分權人，原告請求被告
    拆除B2柏油並返還占有土地，亦屬無據。
　㈣按無法律上之原因而受利益，致他人受損害者，應返還其利
    益；雖有法律上之原因，而其後已不存在者，亦同，民法第
    179條固有明文。經查：承前所述，被告所有A車站建物及C2
    水泥塊有權占有706地號土地，非無法律上原因而受有利益
    ，原告就被告所有A車站建物及C2水泥塊占有706地號土地，
    請求被告給付相當於租金之不當得利，即屬無據；另原告未
    能舉證證明被告為B2柏油之所有權或事實上處分權人，則原
    告就B2柏油部分，請求被告給付相當於租金之不當得利，亦
    屬無據。
六、綜上所述，原告依民法第767條第1項前段、中段、第179條
    規定，請求被告拆除系爭地上物並返還占有土地；被告應給
    付原告吳宏城66,415元、原告吳仲殷16,604元、原告吳明澤
    16,604元、原告張坤秋33,207元、原告林月鳳66,415元、原
    告林秀玲66,415元，及均自起訴狀繕本送達翌日起至清償日
    止，按週年利率5%計算之利息；及自110年5月21日起至被告
    拆除系爭地上物並返還占有土地之日止，按年給付原告吳宏
    城13,283元、原告吳仲殷3,321元、原告吳明澤3,321元、原
    告張坤秋6,641元、原告林月鳳13,283元、原告林秀玲13,28
    3元，為無理由，應予駁回。又原告之訴既經駁回，其假執
    行之聲請即失所依據，應併予駁回。
七、本件事證已臻明確，兩造其餘攻擊防禦方法及所提證據，經
    核與判決之結果不生影響，爰不逐一論述，併此敘明。
八、訴訟費用負擔之依據：民事訴訟法第78條、第85條第1項本
    文。
中　　華　　民　　國　　111 　年　　2 　　月　　17　　日
                  民事第二庭  法　官　楊亞臻
以上正本係照原本作成
如對本判決上訴，須於判決送達後20日內向本院提出上訴狀。如
委任律師提起上訴者，應一併繳納上訴審裁判費。
中　　華　　民　　國　　111 　年　　2 　　月　　17　　日
                              書記官　陳雅雯